臺灣臺中地方法院刑事判決　　　　　　　96年度易字第4061號
公　訴　人　臺灣臺中地方法院檢察署檢察官
被　　　告　甲○○
上列被告因家庭暴力罪之傷害案件，經檢察官提起公訴（九十六
年度偵字第一三九一一號），本院判決如下：
    主    文
甲○○傷害人之身體，處有期徒刑貳月，如易科罰金，以新臺幣
壹仟元折算壹日。
    犯罪事實
一、甲○○與乙○○係夫妻，為家庭暴力防治法第三條第一款所
    稱之家庭成員，其二人婚後感情不睦，而乙○○於民國九十
    六年五月十五日上午十時三十分許，駕駛機車行經臺中市○
    ○區○○路與大墩南路口時，見甲○○所駕駛之自用小客車
    停放在該處路旁，該車之右前座車門打開未關，乃停妥機車
    欲至車內查看，見車內有甲○○及另一名女子，乙○○心疑
    後者為甲○○之外遇女子，心中不滿，上前拉扯該女子並要
    求其離開，此舉引起甲○○不悅，要求乙○○放手，乙○○
    未予理睬，甲○○隨即下車至右前座車門旁，基於傷害人身
    體之犯意，徒手抓住乙○○，先讓該名女子離開，再用右手
    打乙○○之左臉頰，乙○○因生氣而抓住甲○○之衣服，甲
    ○○要其放手未果，即將乙○○推入車內之右前座以其之膝
    蓋頂住乙○○之胸口，同時用右手抓住乙○○之左手手指扭
    轉，致乙○○受有左臉挫傷、左手瘀傷、胸部挫傷等傷害，
    因乙○○喊痛及路人出面關切，甲○○始罷手（甲○○另被
    訴恐嚇罪部分，因甲○○認罪而經檢察官聲請協商判決，本
    院於九十六年九月七日宣判）。
二、案經乙○○訴請臺灣臺中地方法院檢察署檢察官偵查起訴。
    理    由
一、訊據被告甲○○矢口否認有於上開時、地傷害證人乙○○之
    行為，辯稱：當天其和該名女子在路邊談事情，乙○○沒有
    看清事實就先打人，其幫忙勸架，在拉扯過程中，可能有拉
    傷乙○○之手，該女子離開後，乙○○抓住其之衣領，並一
    直抓其胸部，抓著不放，其掙扎一段時間才掙脫，後來就要
    乙○○回去，其還幫她撿掉在地上之機車鑰匙云云。惟查，
    上開犯罪事實，業據證人乙○○於本院九十六年十月十五日
    審理時具結證述明確，核與其於偵查時所證述之內容一致，
    並與行政院衛生署臺中醫院診斷證明書所載之傷勢相符，證
    人乙○○之證詞足可採信。又被告與證人乙○○為夫妻關係
    ，據其二人供述明確，並有全戶戶籍資料查詢結果一份附卷
    可稽，其二人具有家庭暴力防治法所稱之家庭成員關係。而
    被告此部分之傷害事實，並經本院家事法庭認定被告確有對
    證人乙○○實施身體或精神上不法侵害之行為，因而於九十
    六年五月二十三日核發九十六年度暫家護字第五六一號民事
    暫時保護令，經調查後，再於九十六年七月二十六日核發九
    十六年度家護字第七一二號民事通常保護令，有上開二份保
    護令影本在卷可憑，亦可作為被告確有傷害行為之佐證。綜
    上，被告前揭辯詞，顯係事後卸責之詞，不足採信，本案事
    證明確，其上開之傷害行為，洵堪認定。
二、核被告所為，係犯刑法第二百七十七條第一項之傷害罪，屬
    家庭暴力防治法第二條第二項之家庭暴力罪。爰審酌被告之
    傷害行為，對證人乙○○造成之傷勢非輕，迄今仍未向證人
    乙○○道歉或和解，犯後復否認犯行，態度非佳，惟念及其
    並無有期徒刑以上之犯罪前科，有臺灣高等法院被告前案紀
    錄表在卷可按，是其素行尚佳等一切情狀，量處如主文所示
    之刑，並諭知易科罰金之折算標準。
據上論斷，應依刑事訴訟法第二百九十九條第一項前段，第二百
七十七條第一項、第四十一條第一項前段，刑法施行法第一條之
一第一項、第二項前段，判決如主文。
本案經檢察官丙○○到庭執行職務
中　　華　　民　　國　　96　　年　　10　　月　　23　　日
                  刑事第十五庭  法　官　楊真明
以上正本證明與原本無異。
如不服本判決，應於送達後十日內向本院提出上訴狀（須附繕本
），上訴於臺灣高等法院臺中分院。
上訴書如未敘述理由，應於上訴期間屆滿後20日內補提理由書於
本院。
                                書記官　王麗雯
中　　華　　民　　國　　96　　年　　10　　月　　23　　日
附錄本判決論罪科刑法條
刑法第二百七十七條第一項：
　傷害人之身體或健康者，處三年以下有期徒刑、拘役或一千元
  以下罰金。
